Informations personnelles



Amilcar Fernandes



fernandeswebdev@gmail.



0781817149



94400 Vitry sur Seine



linkedin.com/in/amilcar-junior-fernandes-41b505170

Compétences

Symfony

PHP

ReactJS

VueJS

Git

Docker

Linux

CSS / SCSS / SASS

Langues

Anglais

Centres d'intérêt

- Musculation
- Cinéma
- Musique

Amilcar Fernandes

Développeur Web Full Stack | PHP Symfony

Profil

Développeur web freelance spécialisé en PHP (Symfony), titulaire d'un bac + 5. Je propose mes services pour des projets web sur mesure, alliant expertise technique et créativité. Disponible immédiatement pour discuter de vos besoins et collaborer à la réussite de vos projets.

Expérience professionnelle

DEVELOPPEUR WEB FULL STACK - STAGE

de juin 2020 à juil. 2020

BLUEHELPER

Correction de bug et ajout de nouvelles fonctionnalités au site web de Bluehelper.

Technologies: PHP, Javascript, CSS.

DEVELOPPEUR WEB BACK END - STAGE de mai 2021 à août 2021

SAASWEDO, Paris 2

Evolution technique de l'outil télécom Auditelcom. Implémentation de nouvelles fonctionnalités.

Technologies: PHP 8, Javascript, CSS.

DEVELOPPEUR WEB FULL STACK - de sept. 2021 à sept. 2024 ALTERNANCE

SAASWEDO, Paris 2

Suivi des fonctionnalités, migration PHP 5 -> PHP 8, refactoring complet et évolution technique/graphique de l'application Auditelcom.

Implémentation des tests unitaires/d'intégrations (test et coverage) et d' endpoints sur l'api externe mytem pour le client Orange.

Technologies: PHP 8, Python (Flask), Javascript.

Formation

Mastère 2 - Bac +5

de sept. 2019 à sept. 2024

ESGI, Paris 12

Formation à l'école supérieur de génie et de l'informatique (ESGI) en filière ingénierie web.